Config:
  hfst:
    Gen: ../../../src/generator-gt-norm.hfst
    Morph: ../../../src/analyser-gt-norm.hfst
  xerox:
    Gen: ../../../src/generator-gt-norm.xfst
    Morph: ../../../src/analyser-gt-norm.xfst
    App: lookup

Tests:



# todo:
# Proofread the gold standard (below)
# Then: run analyser, then correct.


  Noun - ща̄рыщ: # Noun 122 'ocean' - full paradigm
    ща̄рыщ+N+Sg+Nom: ща̄рыщ
    ща̄рыщ+N+Sg+Loc: ща̄рыщт
    ща̄рыщ+N+Sg+Lat: ща̄рыщн
    ща̄рыщ+N+Sg+Abl: ща̄рыщныл
    ща̄рыщ+N+Sg+Ins: ща̄рщыл
    ща̄рыщ+N+Sg+Tra: ща̄рщыг

    ща̄рыщ+N+Du+Nom: ща̄рщыг
    ща̄рыщ+N+Du+Loc: ща̄рщыгт
    ща̄рыщ+N+Du+Lat: ща̄рщыгн
    ща̄рыщ+N+Du+Abl: ща̄рщыгныл
    ща̄рыщ+N+Du+Ins: ща̄рщыгтыл

    ща̄рыщ+N+Pl+Nom: ща̄рщыт
    ща̄рыщ+N+Pl+Loc: ща̄рщытт
    ща̄рыщ+N+Pl+Lat: ща̄рщытн
    ща̄рыщ+N+Pl+Abl: ща̄рщытныл
    ща̄рыщ+N+Pl+Ins: ща̄рщытыл

    ща̄рыщ+N+Sg+Nom+PxSg1: ща̄рщум
    ща̄рыщ+N+Sg+Loc+PxSg1: ща̄рщумт
    ща̄рыщ+N+Sg+Lat+PxSg1: ща̄рщумн
    ща̄рыщ+N+Sg+Abl+PxSg1: ща̄рщумныл
    ща̄рыщ+N+Sg+Ins+PxSg1: ща̄рщумтыл

    ща̄рыщ+N+Du+Nom+PxSg1: ща̄рщагум
    ща̄рыщ+N+Du+Loc+PxSg1: ща̄рщагумт
    ща̄рыщ+N+Du+Lat+PxSg1: ща̄рщагумн
    ща̄рыщ+N+Du+Abl+PxSg1: ща̄рщагумныл
    ща̄рыщ+N+Du+Ins+PxSg1: ща̄рщагумтыл

    ща̄рыщ+N+Pl+Nom+PxSg1: ща̄рщанум
    ща̄рыщ+N+Pl+Loc+PxSg1: ща̄рщанумт
    ща̄рыщ+N+Pl+Lat+PxSg1: ща̄рщанумн
    ща̄рыщ+N+Pl+Abl+PxSg1: ща̄рщанумныл
    ща̄рыщ+N+Pl+Ins+PxSg1: ща̄рщанумтыл

    ща̄рыщ+N+Sg+Nom+PxSg2: ща̄рщын
    ща̄рыщ+N+Sg+Loc+PxSg2: ща̄рщынт
    ща̄рыщ+N+Sg+Lat+PxSg2: ща̄рщынн
    ща̄рыщ+N+Sg+Abl+PxSg2: ща̄рщынныл
    ща̄рыщ+N+Sg+Ins+PxSg2: ща̄рщынтыл

    ща̄рыщ+N+Du+Nom+PxSg2: [ща̄рщагын, ща̄рщагн]
    ща̄рыщ+N+Du+Loc+PxSg2: ща̄рщагынт
    ща̄рыщ+N+Du+Lat+PxSg2: ща̄рщагынн
    ща̄рыщ+N+Du+Abl+PxSg2: ща̄рщагынныл
    ща̄рыщ+N+Du+Ins+PxSg2: ща̄рщагынтыл

    ща̄рыщ+N+Pl+Nom+PxSg2: [ща̄рщан, ща̄рщанын]
    ща̄рыщ+N+Pl+Loc+PxSg2: [ща̄рщант, ща̄рщанынт]
    ща̄рыщ+N+Pl+Lat+PxSg2: [ща̄рщанн, ща̄рщанынн]
    ща̄рыщ+N+Pl+Abl+PxSg2: [ща̄рщанныл, ща̄рщанынныл]
    ща̄рыщ+N+Pl+Ins+PxSg2: [ща̄рщантыл, ща̄рщанынтыл]

    ща̄рыщ+N+Sg+Nom+PxSg3: ща̄рще
    ща̄рыщ+N+Sg+Loc+PxSg3: ща̄рщет
    ща̄рыщ+N+Sg+Lat+PxSg3: ща̄рщен
    ща̄рыщ+N+Sg+Abl+PxSg3: ща̄рщеныл
    ща̄рыщ+N+Sg+Ins+PxSg3: ща̄рщетыл

    ща̄рыщ+N+Du+Nom+PxSg3: ща̄рщаге
    ща̄рыщ+N+Du+Loc+PxSg3: ща̄рщагет
    ща̄рыщ+N+Du+Lat+PxSg3: ща̄рщаген
    ща̄рыщ+N+Du+Abl+PxSg3: ща̄рщагеныл
    ща̄рыщ+N+Du+Ins+PxSg3: ща̄рщагетыл

    ща̄рыщ+N+Pl+Nom+PxSg3: ща̄рщанэ
    ща̄рыщ+N+Pl+Loc+PxSg3: ща̄рщанэт
    ща̄рыщ+N+Pl+Lat+PxSg3: ща̄рщанэн
    ща̄рыщ+N+Pl+Abl+PxSg3: ща̄рщанэныл
    ща̄рыщ+N+Pl+Ins+PxSg3: ща̄рщанэтыл

    ща̄рыщ+N+Sg+Nom+PxDu1: [ща̄рщамен, ща̄рщаме̄н]
    ща̄рыщ+N+Sg+Loc+PxDu1: [ща̄рщамент, ща̄рщаме̄нт]
    ща̄рыщ+N+Sg+Lat+PxDu1: [ща̄рщаменн, ща̄рщаме̄нн]
    ща̄рыщ+N+Sg+Abl+PxDu1: [ща̄рщаменныл, ща̄рщаме̄нныл]
    ща̄рыщ+N+Sg+Ins+PxDu1: [ща̄рщаментыл, ща̄рщаме̄нтыл]

    ща̄рыщ+N+Du+Nom+PxDu1: [ща̄рщагамен, ща̄рщагаме̄н]
    ща̄рыщ+N+Du+Loc+PxDu1: [ща̄рщагамент, ща̄рщагаме̄нт]
    ща̄рыщ+N+Du+Lat+PxDu1: [ща̄рщагамент, ща̄рщагаме̄нт]
    ща̄рыщ+N+Du+Abl+PxDu1: [ща̄рщагаменныл, ща̄рщагаме̄нныл]
    ща̄рыщ+N+Du+Ins+PxDu1: [ща̄рщагаментыл, ща̄рщагаме̄нтыл]

    ща̄рыщ+N+Pl+Nom+PxDu1: [ща̄рщанамен, ща̄рщанаме̄н]
    ща̄рыщ+N+Pl+Loc+PxDu1: [ща̄рщанамент, ща̄рщанаме̄нт]
    ща̄рыщ+N+Pl+Lat+PxDu1: [ща̄рщанаменн, ща̄рщанаме̄нн]
    ща̄рыщ+N+Pl+Abl+PxDu1: [ща̄рщанаменныл, ща̄рщанаме̄нныл]
    ща̄рыщ+N+Pl+Ins+PxDu1: [ща̄рщанаментыл, ща̄рщанаме̄нтыл]

    ща̄рыщ+N+Sg+Nom+PxDu2: [ща̄рщын, ща̄рщы̄н]
    ща̄рыщ+N+Sg+Loc+PxDu2: [ща̄рщынт, ща̄рщы̄нт]
    ща̄рыщ+N+Sg+Lat+PxDu2: [ща̄рщынн, ща̄рщы̄нн]
    ща̄рыщ+N+Sg+Abl+PxDu2: [ща̄рщынныл, ща̄рщы̄нныл]
    ща̄рыщ+N+Sg+Ins+PxDu2: [ща̄рщынтыл, ща̄рщы̄нтыл]

    ща̄рыщ+N+Du+Nom+PxDu2: [ща̄рщагын, ща̄рщагы̄н]
    ща̄рыщ+N+Du+Loc+PxDu2: [ща̄рщагынт, ща̄рщагы̄нт]
    ща̄рыщ+N+Du+Lat+PxDu2: [ща̄рщагынн, ща̄рщагы̄нн]
    ща̄рыщ+N+Du+Abl+PxDu2: [ща̄рщагынныл, ща̄рщагы̄нныл]
    ща̄рыщ+N+Du+Ins+PxDu2: [ща̄рщагынтыл, ща̄рщагы̄нтыл]

    ща̄рыщ+N+Pl+Nom+PxDu2: [ща̄рщанын, ща̄рщаны̄н, ща̄рщан]
    ща̄рыщ+N+Pl+Loc+PxDu2: [ща̄рщанынт, ща̄рщаны̄нт, ща̄рщант]
    ща̄рыщ+N+Pl+Lat+PxDu2: [ща̄рщанынн, ща̄рщаны̄нн, ща̄рщанн]
    ща̄рыщ+N+Pl+Abl+PxDu2: [ща̄рщанынныл, ща̄рщаны̄нныл, ща̄рщанныл]
    ща̄рыщ+N+Pl+Ins+PxDu2: [ща̄рщанынтыл, ща̄рщаны̄нтыл, ща̄рщантыл]

    ща̄рыщ+N+Sg+Nom+PxDu3: [ща̄рщен, ща̄рще̄н]
    ща̄рыщ+N+Sg+Loc+PxDu3: [ща̄рщент, ща̄рще̄нт]
    ща̄рыщ+N+Sg+Lat+PxDu3: [ща̄рщенн, ща̄рще̄нн]
    ща̄рыщ+N+Sg+Abl+PxDu3: [ща̄рщенныл, ща̄рще̄нныл]
    ща̄рыщ+N+Sg+Ins+PxDu3: [ща̄рщентыл, ща̄рще̄нтыл]

    ща̄рыщ+N+Du+Nom+PxDu3: [ща̄рщаген, ща̄рщаге̄н]
    ща̄рыщ+N+Du+Loc+PxDu3: [ща̄рщагент, ща̄рщаге̄нт]
    ща̄рыщ+N+Du+Lat+PxDu3: [ща̄рщагенн, ща̄рщаге̄нн]
    ща̄рыщ+N+Du+Abl+PxDu3: [ща̄рщагенныл, ща̄рщаге̄нныл]
    ща̄рыщ+N+Du+Ins+PxDu3: [ща̄рщагентыл, ща̄рщаге̄нтыл]

    ща̄рыщ+N+Pl+Nom+PxDu3: [ща̄рщанэн, ща̄рщанэ̄н]
    ща̄рыщ+N+Pl+Loc+PxDu3: [ща̄рщанэнт, ща̄рщанэ̄нт]
    ща̄рыщ+N+Pl+Lat+PxDu3: [ща̄рщанэнн, ща̄рщанэ̄нн]
    ща̄рыщ+N+Pl+Abl+PxDu3: [ща̄рщанэнныл, ща̄рщанэ̄нныл]
    ща̄рыщ+N+Pl+Ins+PxDu3: [ща̄рщанэнтыл, ща̄рщанэ̄нтыл]

    ща̄рыщ+N+Sg+Nom+PxPl1: ща̄рщув
    ща̄рыщ+N+Sg+Loc+PxPl1: ща̄рщувт
    ща̄рыщ+N+Sg+Lat+PxPl1: ща̄рщувн
    ща̄рыщ+N+Sg+Abl+PxPl1: ща̄рщувныл
    ща̄рыщ+N+Sg+Ins+PxPl1: ща̄рщувтыл

    ща̄рыщ+N+Du+Nom+PxPl1: ща̄рщагув
    ща̄рыщ+N+Du+Loc+PxPl1: ща̄рщагувт
    ща̄рыщ+N+Du+Lat+PxPl1: ща̄рщагувн
    ща̄рыщ+N+Du+Abl+PxPl1: ща̄рщагувныл
    ща̄рыщ+N+Du+Ins+PxPl1: ща̄рщагувтыл

    ща̄рыщ+N+Pl+Nom+PxPl1: ща̄рщанув
    ща̄рыщ+N+Pl+Loc+PxPl1: ща̄рщанувт
    ща̄рыщ+N+Pl+Lat+PxPl1: ща̄рщанувн
    ща̄рыщ+N+Pl+Abl+PxPl1: ща̄рщанувныл
    ща̄рыщ+N+Pl+Ins+PxPl1: ща̄рщанувтыл

    ща̄рыщ+N+Sg+Nom+PxPl2: [ща̄рщын, ща̄рщы̄н]
    ща̄рыщ+N+Sg+Loc+PxPl2: [ща̄рщынт, ща̄рщынт]
    ща̄рыщ+N+Sg+Lat+PxPl2: [ща̄рщынн, ща̄рщынн]
    ща̄рыщ+N+Sg+Abl+PxPl2: [ща̄рщынныл, ща̄рщынныл]
    ща̄рыщ+N+Sg+Ins+PxPl2: [ща̄рщынтыл, ща̄рщынтыл]

    ща̄рыщ+N+Du+Nom+PxPl2: [ща̄рщагын, ща̄рщагы̄н]
    ща̄рыщ+N+Du+Loc+PxPl2: [ща̄рщагынт, ща̄рщагы̄нт]
    ща̄рыщ+N+Du+Lat+PxPl2: [ща̄рщагынн, ща̄рщагы̄нн]
    ща̄рыщ+N+Du+Abl+PxPl2: [ща̄рщагынныл, ща̄рщагы̄нныл]
    ща̄рыщ+N+Du+Ins+PxPl2: [ща̄рщагынтыл, ща̄рщагы̄нтыл]

    ща̄рыщ+N+Pl+Nom+PxPl2: [ща̄рщанын, ща̄рщаны̄н, ща̄рщан]
    ща̄рыщ+N+Pl+Loc+PxPl2: [ща̄рщанынт, ща̄рщаны̄нт, ща̄рщант]
    ща̄рыщ+N+Pl+Lat+PxPl2: [ща̄рщанынн, ща̄рщаны̄нн, ща̄рщанн]
    ща̄рыщ+N+Pl+Abl+PxPl2: [ща̄рщанынныл, ща̄рщаны̄нныл, ща̄рщанныл]
    ща̄рыщ+N+Pl+Ins+PxPl2: [ща̄рщанынтыл, ща̄рщаны̄нтыл, ща̄рщантыл]

    ща̄рыщ+N+Sg+Nom+PxPl3: ща̄рщаныл
    ща̄рыщ+N+Sg+Loc+PxPl3: ща̄рщанылт
    ща̄рыщ+N+Sg+Lat+PxPl3: ща̄рщанылн
    ща̄рыщ+N+Sg+Abl+PxPl3: ща̄рщанылныл
    ща̄рыщ+N+Sg+Ins+PxPl3: ща̄рщанылтыл

    ща̄рыщ+N+Du+Nom+PxPl3: ща̄рщаганыл
    ща̄рыщ+N+Du+Loc+PxPl3: ща̄рщаганылт
    ща̄рыщ+N+Du+Lat+PxPl3: ща̄рщаганылн
    ща̄рыщ+N+Du+Abl+PxPl3: ща̄рщаганылныл
    ща̄рыщ+N+Du+Ins+PxPl3: ща̄рщаганылтыл

    ща̄рыщ+N+Pl+Nom+PxPl3: [ща̄рщаныл, ща̄рщананыл]
    ща̄рыщ+N+Pl+Loc+PxPl3: [ща̄рщанылт, ща̄рщананылт]
    ща̄рыщ+N+Pl+Lat+PxPl3: [ща̄рщанылн, ща̄рщананылн]
    ща̄рыщ+N+Pl+Abl+PxPl3: [ща̄рщанылныл, ща̄рщананылныл]
    ща̄рыщ+N+Pl+Ins+PxPl3: [ща̄рщанылтыл, ща̄рщананылтыл]